臺灣桃園地方法院刑事判決　　　　　　　　　　　　九十一年度交易字第二四號
　　公　訴　人　臺灣桃園地方法院檢察署檢察官
　　被　　　告　甲○○
右列被告因過失傷害案件，經檢察官提起公訴（九十一年度偵字第五八一九號），本
院判決如左︰
    主  文
甲○○因過失傷害人，處拘役伍拾日，如易科罰金，以參佰元折算壹日。
    事  實
一、甲○○於民國九十一年二月二十一日十六時許，駕駛車牌號碼２Ｈ—７２１３號
    自用小客車，沿國道一號高速公路由南往北方向行駛，於同日十六時三十分許，
    行經國道一號高速公路北上五十七公里處即屬桃園縣蘆竹鄉路段之內側車道時，
    前方適有丙○○駕駛，車內搭載乙○○之車牌號碼ＥＶ—７３１０號自用小客車
    在同一車道行駛，甲○○原應注意汽車在同一車道行駛時，後車與前車之間應保
    持隨時可以煞停之距離，以及汽車行駛時駕駛人應注意車前狀況並隨時採取必要
    之安全措施等，以避免發生危險，而依當時天候晴、路面乾燥、無缺陷、無障礙
    物，視距良好之情狀，並無不能注意之情形，竟疏未注意及此，自後追撞前方丙○○駕駛之自小客車，造成車內之乙○○受有頸椎挫傷之傷害。甲○○於肇事後
    ，於有偵查權之機關或公務員尚不知其犯罪前，停留現場，於警至現場處理時，
    主動供承肇事，自首而接受裁判。
二、案經甲○○自首及乙○○訴由國道公路警察局第一警察隊報告台灣桃園地方法院
    檢察署檢察官偵查起訴。
    理  由
一、訊據被告甲○○固坦承確有於右揭時地駕車發生車禍，惟矢口否認伊有何過失傷
    害犯行，並辯稱：當天雖與丙○○所駕駛之車牌號碼ＥＶ—７３１０號自小客車
    發生追撞，但丙○○並未表明有人受傷，且在舉發違反道路交通管理事件通知單
    上亦記載無人傷亡，因之乙○○所受傷害顯非伊所造成云云。惟查：
   (一)被告甲○○於警訊、偵訊及本院調查時自白稱：於九十一年二月二十一日十六
     時三十分許，因未與前車保持安全距離而在國道一號高速公路北上五十七公里
     處，自後方追撞丙○○所駕駛，其內搭載告訴人乙○○之車牌號碼ＥＶ—７３
     １０號自小客車等事實，業經告訴人乙○○於警訊、偵訊及本院調查審理中指
     述甚明，且核與證人丙○○以及當天至現場處理員警陳韋宏於本院調查時證述
     之情節相符，並有道路交通事故調查報告表、內政部警政署國道公路警察局第
     一警察隊交通事故現場草圖各一份、國道公路警察局舉發違反道路交通管理事
     件通知單一紙，以及車禍現場照片六張附卷可資佐證。足認被告前揭自白為真
     實，而堪予採信。
   (二)又被告否認告訴人乙○○之傷害係由伊所造成云云。然查告訴人乙○○於九十
     一年二月二十一日十六時五十九分許經由救護車送至林口長庚念醫院急救，經
     診斷結果為頸椎挫傷，其後並於雖於同日十八時三十分許離院，然於同年三月
     二日、三月九日、三月二十日、三月三十日、四月十六日、四月三十日、五月
     七日、五月二十一日、五月二十八日、乃至六月四日，均於林口長庚紀念醫院
     複診，此有財團法人長庚紀念醫院九十一年八月十五日（91）長庚法字第０五
     七七號函及其所檢附之乙○○病歷資料在卷足證（見本院卷），參以被告係於
     九十一年二月二十一日十六時三十分許，與證人丙○○所駕駛其上搭載告訴人
     乙○○之車牌號碼為ＥＶ—７３１０號自用小客車發生追撞，兩相佐證，堪認
     告訴人乙○○所受「頸椎挫傷」傷害確係因該次車禍事故所造成。至被告抗辯
     稱：員警當天所開立之舉發違反道路交通管理事件通知單上並未記載有人傷亡
     ，故告訴人所受傷害應非該次車禍所造成云云。惟證人即開立系爭舉發通知單
     之警員陳韋宏到庭證稱：筆錄製作完成後，因丙○○說乙○○經救護車到醫院
     ，經丙○○打電話詢問後，丙○○稱乙○○沒有受傷，其才在系爭舉發單上如
     此記載，至丙○○是稱不大要緊還是沒受傷其已忘記了等語（見本院九十一年
     五月三十一日訊問筆錄）。而質之證人丙○○則證稱：當天員警要其確認有無
     人傷亡時，其打電話聯絡，是其弟弟說父親（即乙○○）在照光Ｘ光，應該不
     大要緊，其才跟員警表示乙○○不大要緊等語（見同上訊問筆錄），顯見證人
     丙○○、陳韋宏均未親眼見告訴人乙○○有無受傷及其傷勢如何，而分別聽從
     丙○○之弟及丙○○所轉述，是證人丙○○、陳韋宏顯係以聞自原始證人在審
     判外之陳述作為內容之陳述，純屬傳聞之詞，而告訴人乙○○確實因本次車禍
     而受有頸椎挫傷，顯見渠等所陳述之傳聞內容，亦與事實顯不相符，自無可採
     。是以被告持之以為抗辯，殊無足採。
   (三)按汽車在同一車道行駛時，後車與前車之間應保持隨時可以煞停之距離，及應
     注意車前狀況，並隨時採取必要之安全措施，道路交通安全規則第九十四條第
     一項、第三項定有明文。被告為領有駕駛執照之人，對於上開規定理應知之甚
     稔，且依當時天候晴、路面乾燥、無缺陷、無障礙物，視距良好之情狀（此有
     道路交通事故調查報告表可參），並無不能注意之情事，卻疏未注意及此，而
     未與前車保持安全距離，致前方有狀況時煞車不及，自後追撞及前方丙○○駕
     駛之自小客車而肇事，被告就本件車禍之發生顯有過失，至屬灼然。而告訴人
     乙○○因本件車禍受傷，業已如前述，是被告過失行為與告訴人所受傷害間，
     自具有相當因果關係。
  綜上所述，本件事證明確，被告過失傷害犯行已經證明，應予依法論科。
二、核被告甲○○所為，係犯刑法第二百八十四條第一項前段之過失傷害罪。又被告
    於肇事後隨即向到場處理事故，但尚不知肇事者為何人之員警陳韋宏坦承肇事，
    已據證人即員警陳韋宏證述在卷（見本院九十一年五月三十一日訊問筆錄），是
    以被告對於伊過失傷害犯行尚未為警發覺前，自首而接受裁判，應依刑法第六十
    二條前段之規定減輕其刑。爰審酌被告甲○○並無前科，品行、素行尚稱良好，
    告訴人所受傷害、伊就本件事故之過失程度、肇事後之態度，及迄未與告訴人達
    成民事和解賠償損失等一切情狀，量處如主文所示之刑，並諭知易科罰金折算之
    標準，以資懲誡。
據上論斷，應依刑事訴訟法第二百九十九條第一項前段，刑法第二百八十四條第一項
前段、第六十二條前段、第四十一條第一項前段，罰金罰鍰提高標準條例第一條前段
、第二條，判決如主文。
本案經檢察官林秀菊到庭執行職務。
中    華    民    國    九十一    年      十        月     二十二       日
                                臺灣桃園地方法院交通法庭
                                    審判長法  官  周政達
                                          法  官  潘進順
                                          法  官  何俏美
右正本證明與原本無異。
如不服本判決，應於判決送達後十日內向本院提出上訴狀( 應附繕本 )，上訴於
臺灣高等法院。
                                          書記官  王泰元
中    華    民    國    九十一    年      十        月     二十四       日
附錄：本判決論罪科刑法條全文
刑法第二百八十四條
因過失傷害人者，處六月以下有期徒刑、拘役或五百元以下罰金。致重傷者，處一年
以下有期徒刑、拘役或五百元下罰金。
從事業務之人，因業務之過失傷害人者，處一年以下有期徒刑、拘役或一千元以下罰
金。致重傷者，處三年以下有期徒刑、拘役或二千元以下罰金。
